【裁判字號】    97,上訴,3710
【裁判日期】    971211
【裁判案由】    違反槍砲彈藥刀械管制條例等
【裁判全文】
臺灣高等法院刑事判決                97年度上訴字第3710號
    上  訴  人
    即  被  告  丙○○
    選任辯護人  薛松雨律師
                王玫珺律師
                林佳薇律師
上列上訴人因違反槍砲彈藥刀械管制條例等案件，不服臺灣臺北
地方法院97年度訴緝字第56號， 中華民國97年7月15日第一審判
決（起訴案號：臺灣臺北地方法院檢察署96年度偵字第74號），
提起上訴，本院判決如下：
    主  文
上訴駁回。
    事  實
一、丙○○於民國（下同）95年11月2日上午2時前不詳時間，基
    於持有手槍、子彈之犯意，在不詳地點取得具殺傷力之美國
    SMITH&WESSON廠SW9F型口徑9釐米制式半自動手槍1支、制式
    9釐米子彈35顆及土造子彈4顆後，竟予持有之。並於95年11
    月2日上午2時許，持上開制式手槍、子彈，至臺北市○○區
    ○○街50號2樓之「麗景名商俱樂部」包廂內， 與林澤良等
    人談判有關債務問題，嗣雙方發生爭執，丙○○遭林澤良之
    弟毆打，竟基於恐嚇之犯意，掏出該手槍對包廂內之天花板
    射擊1槍（擊發1顆制式子彈）後，旋即逃逸，足生危害於林
    澤良等人安全。嗣為恐持有上開槍、彈為人發覺，乃於翌日
    下午6時許， 攜帶上述手槍及其餘之子彈至臺北縣林口鄉○○路73號之4， 將槍彈交由友人林錡嵐、陳禮榮保管（林錡
    嵐、陳禮榮均另經臺灣板橋地方法院檢察署檢察官提起公訴
    ）後， 即於同年月5日持陳禮榮之身分證件購買機票至金門
    縣，並循不明管道偷渡出境。嗣林錡嵐、陳禮榮分別為警於
    95年11月22日中午12時許及12時30分許依序在台北縣林口鄉
    ○○路73號之4林錡嵐騎乘之車號MD7-878號重機車置物箱內
    查得該制式手槍壹支，於辦公室抽屜內查得土造手槍1顆 、
    制式子彈9顆及在 桃園縣龜山鄉○○○路110巷39號之1二樓
    陳禮榮背包內查得制式子彈25顆、土造子彈1顆及彈匣2個即
    渠等持有上開槍、彈（含彈匣），始悉上情。
二、案經臺北市政府警察局中山分局報請臺灣臺北地方法院檢察
    署檢察官偵查起訴。
    理  由
壹、程序部分：
一、證人林錡嵐、陳禮榮於原審具結之證據，與其分別於警、偵
    訊（具結）之供述大致相符，渠等所供自得採為證據。
二、按被告以外之人於司法警察調查中所為之陳述，具有較可信
    之特別情況，且為證明犯罪事實存否所必要者，得為證據，
    刑事訴訟法第159條之2所明定。證人甲○○於警訊之供述，
    係具有較可信之特別情況，且為證明本件犯罪事實所必要，
    雖於原審審判中傳拘提訊未到，本院仍得採為證據（詳如後
    述）。
三、後列非供述證據，均非違法取得之證據，且或係從事業務之
    人於業務上製作之證明文書、記錄文書，核無顯不可信情況
    ，故依同法第158條之4反面解釋、 第159條之4第2款得為證
    據。
貳、實體部分：
一、訊據被告丙○○固坦認持有槍、彈之事實，惟矢口否認有持
    槍射擊恐嚇之犯行，辯稱：當日係為協商友人林怡宏與林澤
    良之債務並出面擔保，故與甲○○、綽號「建宏」及另一名
    不詳姓名年籍及之男子4人 一同與林澤良等人在麗景名商俱
    樂部包廂見面，當時「建宏」有攜帶槍彈，協商債務時伊遭
    對方毆打後離開包廂，下去之後「建宏」至車上取出扣案槍
    彈，之後伊等回到包廂，對方叫伊跪下並打伊巴掌，「建宏
    」才拿出槍並開了一槍，伊擔心事態擴大，便阻擋「建宏」
    並將槍搶下後跑走，伊當時雖有拿槍指林澤良他們，使他們
    不敢再追打伊等，但伊無開槍，亦無恐嚇，下樓後槍支即為
    甲○○他們拿走，伊並未將槍彈交付林錡嵐、陳禮榮保管云
    云。惟查：
（一）扣案手槍1支（槍枝管制編號：0000000000號）、彈匣2個
      、子彈38顆經送鑑驗結果，認該手槍係美國SMITH&WESSON
      廠SW9F型口徑9mm（9X19mm）制式半自動手槍，槍號為PAK
      3485，槍管內具伍條右旋來復線，機械性能良好，可擊發
      同口徑制式子彈，認具殺傷力。彈匣2個， 認均係可供送
      鑑手槍使用之制式金屬彈匣。而於陳禮榮處查獲之28顆子
      彈中，其中25顆認均係口徑9mm制式子彈， 認均具殺傷力
      ；另2顆，認均係土造子彈，具直徑約8.69mm金屬彈頭 ，
      其中1顆彈頭上具拆解痕跡，經實際試射，可擊發， 認具
      殺傷力，餘1顆，經實際試射，可擊發，認具殺傷力；另1
      顆，認係土造子彈，具直徑約8.89mm金屬彈頭，經實際試
      射，可擊發，認具殺傷力。於林錡嵐處查獲之10顆子彈，
      其中9顆（試射3顆），認均係口徑9mm制式子彈， 認均具
      殺傷力；另1顆，認係土造子彈， 具直徑約8.68mm金屬彈
      頭，經實際試射，可擊發，認具殺傷力，此有內政部警政
      署刑事警察局95年11月22日刑鑑字第0950174616號槍彈鑑
      定書附卷可稽。
（二）被告於案發現場持有槍彈之事實，業據被告丙○○於原審
      準備程序及審判時均坦認不諱，於本院對該事實亦不爭執
      ，而證人陳禮榮於警訊、偵訊及原審審判時均證稱：「我
      跟林錡嵐身上的手槍跟子彈都是綽號『阿三』的丙○○所
      寄藏。來源也是丙○○交付給我們。警方在我身上背包查
      獲制式彈匣2支跟子彈28發。 ... 我知道槍械彈藥係屬違
      禁物品，因為丙○○交付給我當時就是用紙袋包裝我並不
      知道裡面是彈匣跟子彈，是事後我才知道她是拿彈匣跟子
      彈叫我幫他先代為保管，他會再通知人來拿走。... 我收
      受寄藏槍彈沒有接受酬庸利益或意圖犯罪而持有寄藏槍械
      彈藥，也沒有要犯罪而持有。我知道林錡嵐所持有之槍械
      彈藥也是丙○○交付保管的。而林錡嵐辦公室之子彈10顆
      也是丙○○當時交付給我保管的，因為當時那10顆子彈是
      我警方查獲前1、2天我才從復興二路這邊將子彈帶到他辦
      公室並放在他辦公室抽屜內，而當時林錡嵐不在所以他並
      不知道有這10顆子彈在他抽屜。因為我不知道該子彈有無
      危險性所以我才想拿子彈前往詢問林錡嵐，而沒有碰到他
      所以我才直接將子彈放在他抽屜內。因為當天丙○○交付
      彈匣及子彈給我當時，他也同樣交付一包東西給林錡嵐，
      而我們是事後才知道那是槍械和子彈。 應該是95年11月3
      日傍晚約18、19時許，丙○○直接前往林錡嵐之服務處（
      查獲地點）交給我們的，因為那時候我們剛好在那邊聊天
      。我都把他放置於復興二路110巷39之1號2樓， 保管期間
      就是從11月3日至11月22日警方查獲為止。 我跟丙○○是
      認識約10年的朋友，我們都是稱呼他『阿三』。因為丙○○當時只有交付給我紙袋內之物品，我也不知道他叫我們
      分別保管寄藏槍枝跟彈藥分離分工之用意。」「子彈是丙○○交給我的。子彈共38顆、 彈匣2個在林口鄉○○路交
      給我的，11月間在開槍完的隔天交給我的。」「95年11月
      23日在林口鄉○○路73之4號 我當時被查獲一個背包裡面
      有2個彈匣及28顆子彈。95年11月3日晚上我和林錡嵐及朋
      友在上開地點吃飯，丙○○、甲○○及一名不認識之男子
      進來，他們就坐了4、5分鐘，他們要離開時，甲○○跟我
      們說有2包東西叫我們拿去丟掉， 他說的時候我們才注意
      到有2包東西放在桌上。 我們當時沒有問他們這是什麼東
      西，因為他們很匆忙就離開了， 他們也沒有說那2包是什
      麼東西。丙○○他們三個人在那裡說話，丙○○並沒有特
      別跟我們說什麼。是林錡嵐隔天從金門回來時跟我說裡面
      是槍彈，我有打開來看，我當時本來想拿去丟掉，但不知
      道能丟去哪裡，我就把子彈和彈匣先放在家裡面，另外一
      包是林錡嵐保管，我有把子彈帶去給林錡嵐看，但他當時
      正在忙，所以我就把10顆子彈丟在他的抽屜裡面。... 我
      在檢察官96年1月19日訊問時具結作證稱， 我在警訊所言
      是實在的，這批子彈共38顆是丙○○交給我，彈匣2 個是
      在林口鄉○○路交給我的，時間是11月間，在開槍完隔天
      交給我等語內容確實。」等語（ 參偵查卷(一)第99至101頁
      、偵查卷(二)第28頁、原審訴緝卷第40、41頁）屬實，復經
      證人林錡嵐迭於警訊、偵訊及原審審判時亦證實稱：「警
      方於我騎乘之MD7-878號 重機車置物箱內查獲美製史密斯
      威爾森手槍1支。 另在現場辦公桌抽屜內查獲制式子彈10
      顆等相關證物。警方所查扣之手槍係為丙○○所有，並寄
      放在我這邊保管，另制式子彈10顆，則是陳禮榮放在我辦
      公室抽屜內。... 警方在陳禮榮身上查獲制式彈匣2 個、
      制式子彈28顆等相關證物 。... 警方所查扣之制式彈匣2
      個、制式子彈28顆係為丙○○所有，是丙○○寄放在陳禮
      榮那保管。... 我所持有之制式手槍係丙○○所寄放在我
      這保管，起先我並不知道那是什麼東西，丙○○說過幾天
      要叫人來拿，後來我才知道那是手槍，至於子彈是陳禮榮
      放在我辦公室的抽屜內，他也沒跟我說，直至昨天警方搜
      索時我才知道。我知道槍械非經合法許可不得持有、寄藏
      。我起先不知道那是手槍，知道之後很怕，也不知道如何
      處理，有跟陳禮榮商量要將該槍彈丟棄或報繳。我沒有接
      受酬庸利益或意圖犯罪而持有寄藏槍械彈藥，只是單純受
      丙○○的委託。我與丙○○是朋友關係，之間並無仇恨。
      丙○○係於95年11月31日18時許將一個長方形的四角形手
      提包拿至我工作地點交給我，並要我代為保管，當時我並
      不知道那是手槍，是後來才知道的。當時有陳禮榮也有在
      場，而當時丙○○另外再交給陳禮榮一個紙袋，要陳禮榮
      保管，後來陳禮榮才知道那是彈匣跟子彈。起先我並不知
      道丙○○要我保管的東西是手槍，所以一開始就丟在工作
      地點的抽屜，後來發現是手槍之後，所以我就先寄放在友
      人綽號『阿德』那邊，之後他也很害怕，所以他也不敢保
      管，所以他又拿回來給我，所以我都把手槍放我所騎乘之
      MD7-878號重機車置物箱內，每天帶著該手槍上下班。 係
      丙○○交予我保管之後，我發覺不對，所以才打開來看，
      才發現丙○○交予我保管之物係為手槍。我都是一直放在
      我所騎乘之MD7-878號重機車置物箱內， 每天都是帶著該
      手槍上下班，因為不知道要將手槍放在哪裡，所以就一直
      放在機車的置物箱內，我只是純粹放在置物箱內而已。因
      為丙○○所有之物，我也不知道要如何丟棄，所以就一直
      放在機車的置物箱，並沒有要做何事。我知道陳禮榮所持
      有之制式彈匣2個、 制式子彈38顆之來源係丙○○交予陳
      禮榮保管。 丙○○係於95年11月3日18時許將警方所查扣
      之彈匣、子彈交予陳禮榮保管，當時我有在場，因為丙○○係同時將手槍、彈匣、子彈分別交予我及陳禮榮保管，
      至於陳禮榮將彈匣、子彈藏放於何處，我並不清楚。因為
      我們知道丙○○所交予我們保管之物係為非法槍彈後，所
      以於95年11月21日晚間由綽號『小豬』之甲○○聯繫我們
      於95年11月23日將我們分別保管之槍彈拿至我們工作地點
      ，一起討論並交付給甲○○看要如何處理。我並不清楚丙○○為何做此保管械彈分工，這要問丙○○才知道，因為
      當初是他分別交給我們保管的。我並不清楚綽號『小豬』
      之甲○○要調借丙○○所有之槍械，並經陳禮榮聯繫丙○○同意於今日中午12時決定將槍彈攜出交付與『小豬』，
      我僅知是要交給甲○○拿去丟棄或報繳。是陳禮榮聯絡我
      之後，我才知道要交給甲○○拿去丟棄或報繳。若未經甲○○調借，我們二人打算要丟棄保管之槍械了，因為我很
      怕，我沒有要保管寄藏。我與陳禮榮分別持有保管警方所
      查扣之制式子彈後，沒有試射擊發，也沒有持該槍械犯下
      其他刑案。」「我在警局用被告身分所言實在。在我身上
      查獲的槍枝是丙○○的， 他在11月3日在林口鄉○○路73
      號之4我上班地點交給我的。」「 95年11月23日在林口鄉
      ○○路73之4處， 我被警察查獲持有一把美製之史密斯威
      爾森制式手槍及子彈。95年11月3日晚上6、7點左右， 當
      時我和陳禮榮及2、3位 朋友正在林口鄉○○路73之4的我
      上班地點聊天，當時丙○○及綽號小豬（即甲○○）及另
      外一名我不認識之男子突然跑進來， 他們丟2包東西在桌
      上，不知道是誰丟的，甲○○就叫我們把東西拿去丟掉，
      當時不知道裡面是什麼東西， 我們也沒有問他們那2包是
      什麼東西，因為他們三個人很匆忙就走了。當時丙○○有
      無說什麼話那麼久了我記不清楚。丙○○有說把東西寄放
      在我們這裡。丙○○當時有說把東西交給我們保管。後來
      11月5日我和丙○○去金門玩，他去那裡找朋友， 約我一
      起去，我沒有去過金門就和他一起去，下飛機之後他跟我
      說他要去大陸，他沒有說要去大陸幹嘛，我的理解是應該
      是跑路吧，他跟我說那2包裡面是槍彈， 叫我把東西丟掉
      。丙○○沒有跟我說他犯了什麼法要去大陸，我也沒有問
      他。丙○○沒有跟我說槍彈來源。他很匆忙，在飛機上他
      有講到黑道要找他，好像是錢的問題，我不太瞭解。我剛
      才說丙○○與甲○○及另外一名男子有丟2包 東西在我那
      裡，那時1包是陳禮榮拿去，1包在我這裡，我們1人拿1包
      ，在11月5日丙○○跟我說裡面是槍之後， 我回來看裡面
      真的是槍。我上次訊問時說陳禮榮發現有一包東西裡面是
      子彈之後拿給我看，當時我在工作，後來他丟了10顆子彈
      在我抽屜，那時我們是1人拿1包，我拿的那包只有槍，我
      發現是槍之後，跟陳禮榮說，陳禮榮把他那包打開來看是
      子彈，我來他把子彈要拿給我看，因為我在工作，他就丟
      了10顆在我抽屜裡面。我在95年11月23日於中山分局偵查
      隊所製作之警詢筆錄所稱『警方所查扣手槍子彈是丙○○
      所有，並寄放在我這裡保管， 丙○○是在95年11月3日18
      時許，將一個長方形的四角形手提包拿到我工作地點交給
      我，並要我代為保管，當時我並不知道那是手槍，是後來
      才知道，當時有陳禮榮也在場， 丙○○另外交給陳禮榮1
      個紙袋，要陳禮榮保管，後來陳禮榮才知道那是彈匣和子
      彈』我所言確實，我在警詢筆錄有這樣說。 我於96年1月
      19日檢察官訊問時作證稱『在我身上所查獲的槍枝是丙○○的，他在95年11月3日在林口鄉○○路73之4我上班的地
      點交給我的』我當時有具結作證，所述內容確實。」等語
      （參偵查卷(一)第65至70頁、偵查卷(二)第30頁、原審訴緝卷
      第38至39頁）綦詳，且有95年11月22日中午12時搜索扣押
      筆錄、搜索物品目錄表、95年11月22日中午12時30分搜索
      扣押筆錄、扣押物品目錄表，復有制式手槍1支、 子彈38
      顆扣案可資佐證，被告對於現場持有槍彈之事實坦承，而
      對於交付槍彈予上開兩位證人保管一節雖矢口否認，合屬
      事後避重就輕之詞，諉無可採，被告持有槍彈之犯行已甚
      明確，犯行堪予認定。
（三）被告雖矢口否認有持槍射擊恐嚇林澤良等人之情事，並以
      持槍射擊者為綽號「建宏」之人，並以：伊係為防止事態
      擴大而拉扯奪下槍枝，僅以槍自衛作勢令對方不得前進，
      並非恐嚇置辯。然查：
    1.被告所辯當日係與甲○○和綽號「建宏」（被告上訴後陳
      稱其名為「乙○○」）之人同行前往「麗景名商俱樂部」
      包廂內與林澤良協商債務問題，因伊遭對方拳打腳踢，故
      綽號「建宏」之人情緒激動之下掏出藏於腰際之槍枝開槍
      ，被告為求全身而退，而將槍枝奪下云云。然觀諸卷附現
      場監視器翻拍照片中，其中僅有被告、甲○○、「澤良」
      及「澤良」之弟，並無綽號「建宏」之人，亦無被告自「
      建宏」或林澤良之弟處將手槍搶過來之畫面；且證人即當
      日與被告同行處理債務問題之甲○○於警訊時完全未證述
      案發當天有綽號「建宏」之人與其等一同前往處理債務（
      容後詳述），且被告自始至終均無法提出綽號「建宏」之
      人之真實姓名年籍資料供本院傳訊查證，是被告上開所辯
      帶槍、持槍射擊恐嚇之人是為綽號「建宏」之人一節，即
      有其未可採信之處。
    2.且被告有持槍射擊恐嚇之犯行，亦據證人即當日與被告一
      同前往處理債務之甲○○於警訊時證稱：「 95年11月2日
      凌晨2時許錦州街50號2樓槍擊案件發生，我也在案發現場
      ，與在場人等有拉扯，我是在現場勸架。案發當天我是接
      獲綽號『文正』的朋友邀約前往飲酒作樂。當時我是跟『
      阿三』及另一不知名男子一同前往。人數約7、8位還有陸
      續離開的人。我所稱『阿三』是警方提示監視系統影像中
      持槍理平頭之男子沒錯，他的真實姓名是丙○○，年籍我
      不太清楚，應該是61年次的，我跟他是認識多年的朋友。
      當時我從始至終均在現場。案發當天是因為在同一包廂有
      一位自稱綽號『澤良』的弟弟，要求丙○○兩個禮拜內處
      理疑似債務問題，並要求丙○○跪在包箱內，後來丙○○
      一氣之下就走出包廂，我以為他要走了，就到樓下找他說
      一起走好了，氣氛不好不要喝了，而他說要上樓跟他們說
      一聲，然後於包廂喝酒時該自稱綽號『澤良』的弟弟就以
      右手肘直接搥及丙○○胸口，而我發現以後我即向前詢問
      發生什麼事情，並告訴綽號『文正』之男子說我們先行離
      開好了，而『文正』還是叫我們再坐一下。而包箱內該自
      稱綽號『澤良』的弟弟又叫丙○○坐到他旁邊，後來就看
      見他們互相在拉扯，並發生口角，而我跟『文正』及在場
      男子就介入勸架把丙○○拉到包廂外，而丙○○又很氣不
      過就跑進去包廂開槍了，當時因為場面很亂我只有聽到槍
      聲就拼命勸架了，後來在包廂外拉扯丙○○又開了一槍，
      以後大家就離開了。我不知道丙○○身上攜有槍械，是他
      拿出來我才看到。我跟丙○○是搭乘另一個不詳男子的自
      小客車一同前往該處的，而離開時我是自行坐計程車離開
      的。當天我們是以電話邀約見面一同從林口出發到臺北的
      。當時丙○○是用0000000000號行動電話跟我聯繫的。案
      發現場當時都沒有人受傷，印象中丙○○是對天花板開槍
      吧。我不清楚丙○○於案發現場持槍射擊後槍枝如何處理
      ，他自己帶離現場的。」等語（參偵查卷(一)第126至129頁
      ）綦詳，按證人甲○○係被告之朋友，與被告在95年11月
      2日凌晨2時許共同在台北市○○街50號二樓飲酒作樂，乃
      在現場親身目睹整個事件經過之人，且其與被告並無嫌隙
      ，自無誣陷被告之必要，參以被告於原審準備程序時亦坦
      認：「我當時有拿槍比良哥他們，他們不敢再追打我們。
      」等語（見原審訴緝卷第24頁），且依卷附監視照片中只
      有被告而無其他人持槍之畫面等情，證人甲○○之證詞應
      具有較可信之特別狀況，應足採信。（另證人所述被告在
      包廂外又開了1槍，然包廂外現場並無查獲彈殼， 此部份
      並無證據足以證明）此外， 並有現場監視器翻拍照片145
      張附卷可資佐證， 且送鑑查獲之上開制式手槍1支試射彈
      頭、彈殼與「麗景名商俱樂部」 現場拾獲之彈殼1顆之彈
      底特徵紋痕相吻合，有內政部警政署刑事警察局95年12月
      18日函1紙及現場拾獲彈殼照片2張，是由上開制式手槍所
      繫發之事實要係可信無疑，至於被告否認有持槍射擊恐嚇
      犯行，並辯稱：伊係為防止事態擴大而拉扯奪下槍枝，僅
      以槍自衛作勢令對方不得前進，並非恐嚇云云，惟依現場
      蒐證照片顯示，被告手持槍彈嚇指林澤良等人，並繼而持
      槍彈衝向林澤良等人，雙方發生扭打，復持槍從容離去等
      情，有96年偵字第74號卷內第43至48頁照片可憑，且所持
      槍彈事後並由被告交由證人林錡嵐、陳禮榮保管，如該槍
      彈非被告所有，而如其所言係「建弘」者所持有，則何須
      由被告出面交付他人寄藏呢，故其所辯伊未開槍恐嚇云云
      ，亦屬卸責之詞，不足採信。證人丁○○於本院審判期日
      雖到庭證稱：那天有個戊○○約我及我弟弟在那裡，戊○○約丙○○一起過來商討如何還我弟弟的錢。戊○○要丙○○向我弟弟敬酒，說被告經濟狀況不好，說欠錢要還，
      大家講完就一起喝酒、唱歌，就突然聽到一聲槍響，我就
      在想是否是丙○○開槍，我回頭看，被告丙○○手上沒有
      槍，我看到陌生人手上有一把槍，後來大家就圍在一起拉
      扯起來了云云 (見本院97年10月9日審判筆錄)，惟依上開
      證據所示，其所為證述顯非可採，為迴護被告之詞，不足
      採為被告有利之認定。
    3.綜上所述，本件事證明確，被告恐嚇犯行洵堪認定，應予
      依法論科。
二、按持有槍枝罪，其持有之繼續為行為之繼續，而非狀態之繼
    續，亦即一經意圖犯罪而持有槍枝，該罪雖告成立，但其完
    結，須繼續至持有行為終了之時為止（參照最高法院著有79
    年臺非字第264號判決）。被告未經許可持有可擊發子彈 ，
    具有殺傷力之手槍及具有殺傷力子彈，嗣因與人有債務糾紛
    ，另行起意即持上開槍、彈射擊，顯然意在恐嚇，致使被害
    人等人心生畏懼，核其所為，係犯槍砲彈藥刀械管制條例第
    7 條第4項未經許可持有手槍罪、同條例第12條第4項之未經
    許可持有子彈罪與刑法第305條之恐嚇罪。 被告係以一個持
    有行為，同時持有槍枝及子彈，為一行為觸犯數罪名之想像
    競合犯，依刑法第55條之規定，從一重之未經許可持有手槍
    罪處斷；另被告以一持槍射擊之加害生命、身體之事恐嚇他
    人，致生危害於丁○○等2人，侵害數法益， 而觸犯相同之
    恐嚇罪，為想像競合犯，應依刑法第55條規定，從一恐嚇危
    害安全罪處斷（起訴書記載被告於包廂外開槍恐嚇部份，因
    現場僅於包廂內查獲彈殼1顆，包廂外並未查獲彈殼， 此部
    份無證據足以證明，惟此部分與上開恐嚇犯行，有實質上一
    罪關係，本院不另為無罪之諭知，應予指明）。被告所犯上
    開2罪，犯意各別，行為互殊，所犯構成要件不同， 應分論
    併罰。
三、原審因認被告罪證明確， 引用槍砲彈藥刀械管制條例第7條
    第4項、第12條第4項， 刑法第11條前段、第305條、第55條
    、第51條第5款、第42條第3項前段、第38條第1項第1款，刑
    法施行法第1條之1，中華民國96年罪犯減刑條例第2條第1項
    第3款、第7條、第11條之規定。並審酌被告丙○○非法持有
    槍彈，所為對社會治安造成危險，又僅因與人有債務糾紛，
    竟持槍射擊恐嚇示威，造成在場眾人心裡極大畏懼，所為更
    屬非是，且其犯後雖坦認持槍犯行，然飾詞圖卸恐嚇犯行，
    顯無悔意等一切情狀，分別量處未經許可，持有手槍，處有
    期徒刑5年6月，併科罰金新臺幣10萬元，恐嚇他人致生危害
    於安全罪，處有期徒刑8月， 並就違反槍砲彈藥刀械管制條
    例併科罰金刑部分諭知易服勞役之折算標準。再者，認被告
    所犯恐嚇罪，因犯罪時間在96年4月24日以前， 且被告係於
    97年3月14日經通緝， 故合乎中華民國96年罪犯減刑條例得
    予減刑之規定，爰分別依該條例第2條第1項第3款、第7條、
    第9條規定，諭知減刑2分之1，且依該條例第11條規定， 就
    上述已減刑與不應減刑之2罪，定其應執行之刑。 對於扣案
    之制式手槍1支（含彈匣2個）及子彈39顆（ 其中1顆在包廂
    內擊發，另7顆已遭試射擊發），均具殺傷力， 依據槍砲彈
    藥刀械管制條例第4條第1項第2款、第5條之規定不可非法持
    有，均為違禁物，爰依刑法第38條第1項第1款之規定併予宣
    告沒收。核其認事用法尚無不合，量刑亦稱妥適，上訴人即
    被告上訴意旨仍執前詞，否認犯罪，指摘原判決不當，請求
    撤銷改判，並無理由，上訴應予駁回。
據上論斷，應依刑事訴訟法第368條，判決如主文。
本案經檢察官邱美育到庭執行職務。
中    華    民    國    97    年    12    月    11    日
            刑事第４庭    審判長法  官  陳筱珮
                                法  官  陳玉雲
                                法  官  周煙平
以上正本證明與原本無異。
槍砲彈藥刀械管制例部分如不服本判決，應於收受送達後10日內
向本院提出上訴書狀，其未敘述上訴之理由者並得於提起上訴後
10 日內向本院補提理由書（均須按他造當事人之人數附繕本）
「切勿逕送上級法院」。
恐嚇部分不得上訴。
                                書記官  初玲玲
中    華    民    國    97    年    12    月    16    日
附錄：本案論罪科刑法條全文
槍砲彈藥刀械管制條例第7條第4項
未經許可，製造、販賣或運輸火砲、肩射武器、機關槍、衝鋒槍
、卡柄槍、自動步槍、普通步槍、馬槍、手槍或各類砲彈、炸彈
、爆裂物者，處死刑、無期徒刑或7年以上有期徒刑；處徒刑者
，併科新臺幣3千萬元以下罰金。
未經許可，轉讓、出租或出借前項所列槍砲、彈藥者，處無期徒
刑或5年以上有期徒刑，併科新臺幣1千萬元以下罰金。
意圖供自己或他人犯罪之用，而犯前二項之罪者，處死刑或無期
徒刑；處徒刑者，併科新臺幣5千萬元以下罰金。
未經許可，持有、寄藏或意圖販賣而陳列第1項所列槍砲、彈藥
者，處5年以上有期徒刑，併科新臺幣1千萬元以下罰金。
意圖供自己或他人犯罪之用，以強盜、搶奪、竊盜或其他非法方
法，持有依法執行公務之人所持有之第1項所列槍砲、彈藥者，
得加重其刑至二分之一。
第 1項至第 3項之未遂犯罰之。
槍砲彈藥刀械管制條例第12條第4項
未經許可，製造、販賣或運輸子彈者，處1年以上7年以下有期徒
刑，併科新台幣500萬元以下罰金。
未經許可，轉讓、出租或出借子彈者，處6月以上5年以下有期徒
刑，併科新台幣300萬元以下罰金。
意圖供自己或他人犯罪之用，而犯前二項之罪者，處3年以上10
年以下有期徒刑，併科新台幣700萬元以下罰金。
未經許可，持有、寄藏或意圖販賣而陳列子彈者，處5年以下有
期徒刑，併科新台幣300萬元以下罰金。
第 1 項至第 3 項之未遂犯罰之。
刑法第305條
以加害生命、身體、自由、名譽、財產之事，恐嚇他人致生危害
於安全者，處2年以下有期徒刑、拘役或3百元以下罰金。


司法院資訊處製作；財團法人民間司法改革基金會備份。
